臺灣臺中地方法院民事裁定              100年度監字第260號
聲  請  人  吳焜森
相  對  人  吳吉平
上列當事人間聲請選定會同開具財產清冊之人事件，本院裁定如
下：
    主  文
指定吳焜森為會同開具財產清冊之人。
聲請費用由聲請人負擔。
    理  由
一、本件聲請意旨略以：相對人為聲請人之胞兄。相對人前經鈞
    院93年度禁字第61號民事裁定為禁治產宣告，因修法後需選
    定會同開具財產清冊之人，為確保受監護人吳吉平之權益，
    爰聲請選定聲請人為會同開具財產清冊之人等語。
二、按民法總則中華民國97年5月2日修正之條文施行前，已為禁
    治產宣告者，視為已為監護宣告；繫屬於法院之禁治產事件
    ，其聲請禁治產宣告者，視為聲請監護宣告；聲請撤銷禁治
    產宣告者，視為聲請撤銷監護宣告；並均於修正施行後，適
    用修正後之規定，民法總則施行法第4條定有明文。上開按
    民法總則中華民國97年5月2日修正之條文，於98年11月23日
    施行，故相對人應視為已受監護宣告，合先敘明。
三、次按受監護宣告之人應置監護人；法院為監護之宣告時，應
    依職權就配偶、四親等內之親屬、最近一年有同居事實之其
    他親屬、主管機關、社會福利機構或其他適當之人選定一人
    或數人為監護人，並同時指定會同開具財產清冊之人，修正
    後之民法第1110條、第1111條第1項定有明文。
四、經查：
  (一)聲請人主張相對人為其胞兄，前經本院以93年度禁字第61號
    裁定為禁治產宣告在案，由相對人之配偶鄭阿麵擔任監護人
    事實，業經聲請人提出戶籍謄本及本院93年度禁字第61號裁
    定為證，堪信為真正。從而，聲請人聲請指定會同開具財產
    清冊之人，即屬正當。
  (二)又相對人之母吳及相對人之兄吳朝輝、弟吳春明、姐吳碧
    珠及聲請人於100年7月14日曾召開會議，共同推舉聲請人為
    會同開具財產清冊之人等情，亦有親屬會議紀錄及同意書在
    卷可憑。是聲請人既為受監護人之胞弟，且獲其他親屬之信
    賴。本院審酌上開事證，認聲請人為相對人之胞弟，其應較
    熟稔受監護人之經濟情形，聲請人復同意擔任此一職務，是
    由聲請人擔任相對人之會同開具財產清冊之人，最能符合受
    監護宣告之人之最佳利益，爰依上揭規定，指定聲請人為會
    同開具遺產清冊之人。另依民法第1113條準用同法第1099條
    之規定，應於二個月內開具財產清冊，並陳報法院，附此敘
    明。
四、依非訟事件法第21條第2項、民事訴訟法第95條、第78條，
    裁定如主文。
中    華    民    國   100    年    7     月    22    日
                      家事法庭法  官  涂秀玲
以上正本係照原本作成。
如對本裁定抗告，須於裁定送達後10日之不變期間內，向本院提
出抗告狀，並繳納抗告費新臺幣1,000元
                              書記官  薛淑玲
中    華    民    國   100    年    7     月    22    日